【裁判字號】    88,上易緝,8
【裁判日期】    890412
【裁判案由】    毒品危害防制條例
【裁判全文】
臺灣高等法院刑事判決                  八十八年度上易緝字第八號
    上訴人  臺灣基隆地方法院檢察署檢察官
    上訴人
    即被告  甲○○
右上訴人，因被告毒品危害防制條例案件，不服臺灣基隆地方法院八十七年度易字第
二三一號，中華民國八十七年四月二十三日第一審判決（起訴案號：臺灣基隆地方法
院檢察署八十七年偵字第六三四號）提起上訴，乙○判決如左。
    主  文
原判決關於甲○○部分撤銷。
甲○○施用第二級毒品，累犯，免刑。
    事  實
一、上訴人即被告甲○○前曾犯恐嚇罪，經法院判處有期徒刑一年二月，於民國（下
    同）八十四年三月二日執行完畢仍不知悛改，復基於犯罪之故意，於八十六年十
    二月三十日凌晨三、四時許，在基隆市○○街六八巷一三八號家中非法吸用安非
    他命一次。被警於同日上午八時五十分左右查獲，經採尿送驗，呈有吸用安非他
    命之陽性反應。
二、案經基隆市警察局第二分局報告臺灣基隆地方法院檢察署檢察官偵結起訴。
    理  由
一、前揭事實，業據上訴人即被告甲○○於偵審中屢白不諱，其尿液經鑑定結果呈現
    陽性反應，復有基隆市衛生局出具之鑑定書附卷可稽（見警卷第十四、十五頁）
    。從而上訴人之犯行明確，至堪認定。
二、原審法院適用麻醉藥品管理條例第十三條之一第二項第四款及其他有關法律之規
    定，予以論處罪刑，固非無見。然查：被告於犯罪行為後，毒品危害防制條例已
    於民國八十七年五月二十二日公布生效、依該條例第二條第二項第二款、第十條
    第二項、第二十條第一項第二項下段、第二十二條第一項第二項前段、第二十三
    條第一項、第三十五條第三款之規定，該等毒品皆在其規範之列，且犯之者必須
    先經由觀察勒戒程序，經觀察勒戒後認有繼續施用毒品傾向者，應裁定令入戒治
    處所，施以強制戒治，其期間為一年；無繼續戒治之必要者，則裁定停止戒治，
    付保護管束；期滿未經撤銷者，視為強制戒治期滿，即應為之免刑判決。而斯等
    規定與其行為時之舊法相較，又有利於被告，自應適用該新法，被告上訴，聲明
    不服，檢察官上訴，主張適用新法，為有理由，從而原判決既已有不當，要屬無
    可維持，因將原判決關於甲○○部分撤銷自為判決。
三、核被告所為，實犯該條例第十條第二項之罪。施用前持有之低度行為，應為施用
    之高度行為所吸收，不另論罪。其前曾受有期徒刑之執行完畢，此有卷附之前科
    資料表可按，又為其所承認，於五年以內再犯本罪屬於累犯，本應加重其刑。然
    因其經裁定交付觀察勒戒後，因有繼續施用毒品傾向，先後經裁定強制戒治一年
    ，及停止戒治，應付保護管束，茲其保護管束，已於八十九年三月十五日執行期
    滿，未經撤銷，應視為強制戒治期滿，此有臺灣基隆地方法院檢察署八十八年度
    戒執護助字第一九二號及八十八年度戒執助一字第一八九號執行卷經調閱無訛，
    故依法為其免刑之諭知。
四、據上論結，應依刑事訴訟法第三百六十九條第一項上段、第三百六十四條、第二
    百九十九條第一項但書，毒品危害防制條例第十條第二項、第二十條第一項第二
    項下段、第二十二條第二項前段、第二十三條第一項、第三十五條第三款，刑法
    第十一條上段、第二條第一項但書、第四十七條，判決如主文。
本案經檢察官郭弘佑到庭執行職務。
中      華      民      國    八十九    年      四      月     十二     日
                            臺灣高等法院刑事第十三庭
                                審判長法  官  常  尚  信
                                      法  官  周  占  春
                                      法  官  盧  彥  如
右正本證明與原本無異。
不得上訴。
                                      書記官  鄭  麗  兒
中      華      民      國    八十九    年      四      月     十三     日


司法院資訊處製作；財團法人民間司法改革基金會備份。
